---
title: "R语言练习"
author: "huzhibin"
date: "2021/9/6"
output: 
  html_document: 
    css: D:/Program Files/Typora/resources/style/themes/github.css
---
### 创建向量
### x = c(a, b, c, d, e, f )
创建包含指定元素的行向量；
c() 为数据元素的连接函数；
```{r}
x = c(1,2,3,4,5);x
```
### x = first : last
创建从 first 开始，间隔为 1，
到 last 结束的向量；
```{r}
x=1:9;x
```
### x = rep ( a，time = k）
将对象 a 重复 k 次，赋值给x；
```{r}
x = rep (1:3,time=3);x
```

### x = rep ( a，each = k）
将对象 a 的每个元素重复 k 次，
然后将结果赋值给对象 x；
```{r}
x = rep(1:3,each=3);x
```

缺省参数名时第二个参数默认为time
```{r}
x = rep(1:3,3);x
```

### 赋值
```{r}
X=0
```
### 循环语句
```{r}
for(k in 1:10)
   {X[k]=k^2+1; print(X);}
```
```{r}
X=0
```
中间没有的数会补上NA
```{r}
for(k in c(1,2,3,5)){X[k]=k^2+1; print(X);}  
```
### rbinom(n, size, prob)
生成n个符合B~(size,prob)的数，二项分布，size是试验次数，prob是成功的概率
```{r}
x=rbinom(10,10,0.3); 
print(x); 
print(sum(x))
```
### dbinom(n,size,prob)
给出n点的概率密度

### cbind(a,b)
以列的方式链接(column)
```{r}
x=0:10; 
y=dbinom(x,10,0.5); 
print(cbind(x,y))
```
### x = runif (k, a, b)
生成 k 个以(a, b) 为参数的服从均匀分布的随机数。
```{r}
x = runif (10, 1, 5);x
```

### rnorm(n,a,b)
生成n个正态随机数，均值为a，标准差为b
```{r}
 x=rnorm(20,1,0.5); print(x)
```
### rexp(n,a)
指数分布随机数，生成n个参数值$\lambda$为a的随机数，表观来看$\lambda$越小，数值越大。
$$f(x) = λ {e}^{- λ x}$$
```{r}
y = rexp(20,1); print(y)
```

### 一个维度的绘图
c(x,y)，把x，y连接在了一起
```{r}
 z = c(x,y);   plot(z)
```

### seq(from=a,to=b,length=n)
从a到b的序列，输出长度为n

### seq(from=a,to=b,by=n)
从a到b的序列，步长为n
```{r}
seq(1,10,length=5)
```
```{r}
seq(1,10,by=5)
```
不加by/length默认为by
```{r}
seq(1,10,5)
```
```{r}
Number_Box = 10;
 Bound = seq(from=0,to=1,length=Number_Box);
 SampleX = runif(500);
 Frequence = 0;
 for (k in 1:Number_Box){
     Index=(SampleX>Bound[k])*(SampleX<Bound[k+1]);
     #随机数在而二者中间
     Frequence[k]=sum(Index);}
```

### barplot绘制条形图
```{r}
barplot(Frequence,xlab="Groups",ylab="Frequence",main="BarPlot")
```

### hist
hist画条形图，只给一个参数时，默认是频数分布表
hist(vector,breaks=,freq=)
breaks值为数字，数字越大条形图分得越细，可缺省
freq=F意为概率密度分布

### density(x)
返回x的密度
```{r}
hist(SampleX)
hist(SampleX,20)
hist(SampleX,10)
hist(SampleX,20,freq=F)
lines(density((SampleX)))
```

### matplot绘图
按照列绘图，pch是点的类型（小于16的整数或者字符），type是图的类型

- ‘p’：仅仅绘制各个散点；
- ‘l’：各个散点构成的连线；
- ‘s’：各个散点构成的阶梯线；
- ‘b’：直线连接各个散点；
- ‘o’ ：直线连接并覆盖各个散点；
- ‘h’ ：绘制点到坐标轴的垂直线；

### apply
apply函数经常用来计算矩阵中行或列的均值、和值的函数

apply(b,1,sum)

第一个参数是指要参与计算的矩阵；

第二个参数是指按行计算还是按列计算，1——表示按行计算，2——按列计算；

第三个参数是指具体的运算参数。
```{r}
X = seq(0, 2*pi, length = 30);
Y = sin(X);   Z = cos(X);
Data = cbind (Y,Z);
matplot (X, Data, pch = 10, type = 'o');
YZ_Min = apply(Data,1,min)
```

### plot画图
### sort排序
decreasing为TRUE，表示降序
decreasing为FALSE，表示升序
```{r}
plot(sort(YZ_Min));
plot(X,YZ_Min);
lines(X,YZ_Min)
```
```{r}
test=1:9;
sort(test,decreasing = TRUE);
```


### combn(x,m)
组合数。
给出所有组合x：包含用于组合的元素的向量
m：选择元素的数量
```{r}
Sample = combn(1:5,3);
Sample
```

### colSums
按列求和，可以直接求和布尔值
```{r}
Number_Waster = colSums(Sample <= 2);
Number_Waster
```
```{r}
Selection = (Number_Waster == 1);
Selection
```
```{r}
Probability = sum(Selection)/choose(5,3);
Probability
```

### choose
choose(n,k)，给出$C^k_n$的值
```{r}
choose(5,2)
```

### sample抽样
sample(x,size,replace)

replace=T，有放回，默认无放回
### 省略参数必须位置对应，带参数可以颠倒位置
```{r}
sample(size=20,replace=T,x=1:9)
```
```{r}
sample(1:9,20,replace=T)
```

### matrix生成矩阵
matrix(x,nrow=2,ncol=3)
```{r}
matrix(1:10,2,5)
```

```{r}
SampleX = 1:5 <= 2;
Number_Repeat = 100;
Sample_Random = sample(SampleX,Number_Repeat*3,replace=TRUE);
SampleY = matrix(Sample_Random,nrow=Number_Repeat,ncol=3);
for(k in 1:Number_Repeat){SampleY[k,] = sample(SampleX,3)};
Number_Waster = rowSums(SampleY);
Selection = (Number_Waster == 1);
Frequency = sum(Selection)/Number_Repeat;
print(Frequency-Probability)
```

### mean均值

### sd标准差
```{r}
X = rnorm(100,0,1);  hist(X);
X2 = X^2;  hist(X2);
E_X2 = mean(X2); D_X2 = sd(X2);
Y = rexp(1000,3);  hist(Y);
E_X2 = mean(X2); D_X2 = sd(X2)
```

### lines连线
hist加入freq=F可以把纵轴变成密度。
```{r}
X = rnorm(1000);
Y = X^2;
hist(Y,20,freq = F);
lines(density(Y))
```

### boxplot
boxplot画箱线图
```{r}
Norm_0_1 = rnorm(200,0,1);
Norm_0_2 = rnorm(200,0,2);
Norm_1_2 = rnorm(200,1,2); 
Trans_1_2 = (Norm_1_2-1)/2; 
Trans_10_2 = (Norm_1_2-10)/2; 
Trans_1_5 = (Norm_1_2-1)/5;
Data= cbind(Norm_0_1,Norm_0_2,Norm_1_2,Trans_1_2,Trans_10_2,Trans_1_5);
boxplot(Data)
```

### 自定义函数
函数名 <- function(参数){
  
  return()}
```{r}
Statistic_T <- function(a){
    X = a+1; 
    return(X)}
Statistic_T(3)
```
```{r warning=FALSE}
Statistic_T <- function(Number_Sample){
    X = rnorm(Number_Sample); 
    S_T = (X-mean(X))/sd(X);
    return(S_T)}
Number_Sample = 100;
Number_Repeat = 200;
Vector_T = as.numeric(vector(length=Number_Repeat))
for (k in 1:Number_Repeat){
    Vector_T[k]= Statistic_T(Number_Sample)};
hist(Vector_T,freq=F);
lines(density(Vector_T))


```

### vector
vector(length=n)生成长度为n的向量，内容全为FALSE

```{r}
vector(length=20)
```
### as.numeric
转化为数字
```{r}
as.numeric(vector(length=20))
```


```{r}
Statistic_F <- function(Number_Sample){
    X1 = rnorm(Number_Sample); 
    X2 = rnorm(Number_Sample);
    S_F = sd(X1)/sd(X2);
    return(S_F)}

Number_Sample = 10;
Number_Repeat = 200;
Vector_F = as.numeric(vector(length=Number_Repeat))
for (k in 1:Number_Repeat) {Vector_F[k]= Statistic_F(Number_Sample)};
hist(Vector_F,20,freq=F)
lines(density(Vector_F))
```
### pnorm(x)
返回值是正态分布的分布函数值，比如pnorm（z）等价于P(x≤z)；
pnorm(x, mean = a, sd = b, lower.tail = FALSE)
求P(x≤), 那么lower.tail 是TRUE， P(x≥) lower.tail是False
```{r}
Random_Normal = rnorm(100);
FX_Normal = pnorm(Random_Normal);
plot(sort(FX_Normal))
FX_Uniform = punif(Random_Normal);
plot(sort(FX_Uniform))
```

### colMeans(X)求列平均

### qnorm 返回值是给定概率p后的下分位点，是pnorm的反函数
```{r}
n=100; p=0.3;
x=rbinom(100,1,0.3);
m=sum(x);
freq = m/n;
err = abs(freq-p);
print(err);  

X = matrix(rnorm(10000,1,1),100,100);
EX = colMeans(X);
err = EX-1;
boxplot(err);      
 
X = matrix(rnorm(10000,1,1),100,100);
PX = apply(X,2,quantile,0.3);
Pu = qnorm(0.3,1,1);
err = PX - Pu;
boxplot(err)
```
```{r}
x1 = qnorm(0.05);   x2 = qnorm(0.95);
print(c(x1,x2));
y1 = qnorm(0.025);  y2 = qnorm(0.975);
print(c(y1,y2))
```

### quantile计算百分位数
quantile(x,p)
计算公式：$(x_n-x_1)*p+x_1$
```{r}
x=1:11;
quantile(x,0.1)
```

### rt(n,df)求T分布
```{r}
x=rnorm(100);
y=rt(100,10);
Data=cbind(x,y);
boxplot(Data)  
```

### median(x)中位数
```{r}
X = matrix(rnorm(10000),100,100);
 EX = colMeans(X);         
 EX = apply(X,2,mean);     
 MX = apply(X,2,median);   
 Data = cbind(EX,MX);      
 boxplot(Data)
```

```{r}
N=200;n=30;   
X = matrix(rnorm(N*n,1,sd=3),n,N);
EX = colMeans(X);
SX = apply(X,2,sd);
UX = (EX - 1)/(3/sqrt(n));
TX = (EX - 1)/(SX/sqrt(n));
Data = cbind(UX,TX);
boxplot(Data)
```


```{r}
X = rbinom(100,10,0.4);
Eu = 10 * 0.4;
Du = 100* 0.4 * (1-0.4);
UX = (X - Eu)/(sqrt(Du));
Data = cbind(X,UX);
boxplot(Data)
```

```{r}
Vector_Standard = as.numeric(vector(length = 1000));
for (k in 1:1000){
    Number_Sample = 500;
    Parameter_P = 0.8;
    SampleX =rbinom(Number_Sample,1,Parameter_P);
    Estimator_P = mean(SampleX);
    Delta = sqrt(Estimator_P*(1-Estimator_P)/Number_Sample);
    Value_Standard = (Estimator_P-Parameter_P)/Delta;
    Vector_Standard[k]= Value_Standard;}
hist(Vector_Standard);
```

```{r}
X = matrix(rnorm(1000),100,10);
Y = matrix(nrow=100,ncol=10);
for(k in 1:10){Y[,k]=rnorm(100)};
boxplot(cbind(X,Y))
```

```{r}
X = matrix(rnorm(1000),100,10);
Z = rnorm(120);
Y = matrix(nrow=100,ncol=10);
for(k in 1:10){Y[,k]=sample(Z,100,replace=TRUE)};
boxplot(cbind(X,Y))
```

```{r}
X = sort(rnorm(100));
n = 1:100;
Y = (n+0.5)/(100+1);
Z = pnorm(X);
Data = cbind(Y,Z);
matplot(X,Data,pch = 16)
```

```{r}
u = seq(from=0,to=1,length.out=50); 
T = matrix(nrow = 50,ncol=100) 
for (k in 1:50){ 
  X = matrix(rnorm(10000),100,100);
  MX = colMeans(X);
  U =(MX - u[k])/(1/sqrt(100)); 
  T[k,] = U;}
boxplot(t(T))
```

### 一元线性回归

### lm_data = lm(y~x)
线性拟合x和y，把数据赋给lm_data

### summary(lm_data)
给出过程表

### abline(lm_data)
在图上加入拟合的直线（需要先画出散点图）
```{r}
 a = 0.8; b = 1.0;
 X = 1.2*runif(1000); e = 5*rnorm(1000); Y = a*X+b+e;
 S_Reg = lm(Y~X); summary(S_Reg);
 plot(X,Y); abline(S_Reg)
```













